【裁判字號】    96,上易,1903
【裁判日期】    970123
【裁判案由】    竊盜
【裁判全文】
臺灣高等法院臺中分院刑事判決        96年度上易字第1903號
上  訴  人
即  被  告  丙○○
                    之1
上列上訴人因竊盜案件，不服臺灣臺中地方法院九十六年度易字
第八一九號，中華民國九十六年八月二日第一審判決（起訴案號
：臺灣臺中地方法院檢察署九十五年度偵字第二四一八六號），
提起上訴，本院判決如下：
    主  文
上訴駁回。
    事實及理由
一、本案經本院審理結果，認第一審判決認事用法及量刑均無不
    當，應予維持，並引用第一審判決書記載之事實、證據及理
    由（如附件）。
二、上訴人即被告丙○○（以下簡稱為被告）在本院審理時，仍
    否認犯罪，並辯稱下列各情，即：
（一）告訴人與伊居住之地區至民國（下同）八十二年七月間始
      有自來水裝設完成，在此之前，均使用簡易自來水管線，
      斯時告訴人之住所（二號）、伊之住所（三號）、及四號
      等三戶，其管線均自中台路三一二巷與目前伊與告訴人相
      鄰之圍牆處進入，至檢察官於現場履勘處分別至各人住處
      ，故檢察官履勘現場筆錄記載「附近有一支水管，沿著被
      告住處的圍牆沿伸出去」；又該水管與告訴人開挖處雖僅
      相距六十公分，但二者根本不相通，因告訴人開挖處有一
      分支管，該分支管與伊圍牆邊之水管不相同，伊圍牆邊之
      水管係由中台路所延伸進來，而告訴人所發現分支管之水
      管則係接至告訴人近於中台路之水龍頭，如徹底開挖，即
      可證明該二條水管係二不相干之水管。
（二）告訴人與伊相臨而居，如伊有任何抽、切水管之行為，告
      訴人理應會發現，如伊有此舉，告訴人於檢察官至現場履
      勘時，亦理應會向檢察官報告此係伊所為，但告訴人並未
      為此報告。且伊在檢察官至現場履勘時，並不在現場，僅
      伊之配偶剛好在家，伊不知道檢察官要來現場履勘，何來
      事先抽、切水管之理？原審以現場有最近開挖之痕跡，即
      認係伊之所為，實屬臆測。
（三）又依自來水公司所提供雙方自八十四年二月間開始的用水
      量觀之，告訴人用水度於八十七年四月份該期用水量為「
      ○」，而該期伊之用水量為「五五」；前後各一期告訴人
      之用水量分別為「一四」、「二六」，伊之用水量則分別
      為「五五」、「四八」。由此觀之，伊之用水量並無大量
      變化，若伊有私接水管竊取告訴人所有之水，何以伊之用
      水量均無大變化，而告訴人之用水量則有「○」之情形？
      足證伊並無私接水管竊取告訴人所有之水之行為。
三、第查：
（一）證人乙○○於九十五年十月九日委請證人吳文章整修其在
      臺中市○○區○○路三一二巷二號房屋之水電設備時，因
      見其住處後院牆角一直凹陷，乃於同日下午一時許，與證
      人張正秉共同開挖他處，當場發現證人乙○○所有之上開
      水管另遭他人分接水管一條，且延伸至被告前揭住處後院
      ，遂趕緊通知證人吳文章查驗確認已遭人竊水無誤，上開
      各情除經證人乙○○、張正秉、吳文章分別於偵、審中證
      述一致外，並有證人乙○○於同日報案之後，經警在現場
      所拍攝之照片四張在卷足佐（見警卷八、九頁）。此部分
      事實之事證明確，顯非被告可以爭議。上開分接水管一條
      ，既係延伸至被告住處後院，若非被告，何人可為？本案
      後經檢察官前往現場履勘，並請水電人員在告訴人指稱之
      水管位置當場開挖，確見「有一條水管部分埋在被告的牆
      邊，部分埋在牆內，該水管的尾端已經切除，切口附近另
      有水管沿著被告住處的圍牆裝設‧‧‧，經開挖後發現，
      地板下方已經淘空，告訴人指稱的水管，通往牆壁的洞，
      ‧‧‧用水泥封住」等情；嗣又經檢察官至被告住處後院
      圍牆邊履勘時，亦見有：「現場（即與告訴人住處相鄰圍
      牆下方）發現有（長）約四十公分、寬約十公分不等不規
      則形狀的凹洞，有剛用磚塊及水泥填平的痕跡，地上有碎
      的水泥磚碎片‧‧‧該重新填補處附近有一支水管沿著被
      告住處的圍牆延伸出去，但是都在被告住處的圍牆內，該
      開挖處的另一側，與告訴人住處前揭開挖處相近，約相隔
      六十公分左右，即二者住處之開挖處僅隔一道牆，相對位
      置相當接近」等情；上開各情有檢察官履勘現場筆錄及所
      附照片在卷足憑；益證被告確有本案犯行無誤。至於被告
      上開分接之水管係通往被告住所何處？及作何使用？既因
      在檢察官前往勘驗之前已被切除，致無法明確認定；但此
      分接水管之使用，本不以和被告上開住處之原有自來水管
      相接為必要。被告以：上揭開挖處與其住處之原有自來水
      管相距六十公分，二者根本不相通云云置辯，即非可採。
      被告於警訊辯稱此係以前廢棄地下水供水管線，與上開照
      片所示情節不合，不足採信。其在原審法院審理時所辯，
      原審判決亦敘明所辯不足採信之理由，核無不合。
（二）本案經檢察官前往現場勘驗之前，警員已於九十五年十月
      十日傳喚被告查證上開犯情，有警訊筆錄在卷可稽。被告
      以其不知道檢察官何時會到現場履勘，即據以辯稱其不可
      能事先抽、切水管，此部分辯解難認可採。所辯：其如有
      抽、切水管之行為，告訴人理應會發現，並向檢察官指述
      云云，係依據個人之想像而為辯解，亦非可採。另上開分
      接之水管係通往被告住所何處？及作何使用？既已無從查
      證認定；且此分接之水管亦不排除係作獨立使用，則在未
      供被告竊水使用且告訴人亦未用水之月份，告訴人用水度
      數為「○」，此自屬可能存在之事，不足為有利被告之認
      定。
（三）本案事證已甚明確，且上開分接之水管已被切取抽除，被
      告請求本院再前往現場開挖勘驗，核無必要。又被告雖聲
      請本院傳喚證人李聰明及戴志祥，欲證明告訴人房屋使用
      狀況及告訴人之自來水無法流至伊之住所等事實；又於本
      院審理時陳稱傳喚證人戴志祥要證明坑洞不是伊所挖乙事
      。但告訴人使用房屋之狀況業經告訴人於偵、審中陳明，
      其使用房屋之狀況亦難認與本案被告之犯行之認定有關；
      另被告與告訴人之住所相臨，謂在另接水管之後，告訴人
      之自來水無法流至被告之住所，此並不合情理；此外，被
      告於本院審理時，既陳稱證人戴志祥不曉得坑洞是何人所
      挖，則上開證人顯亦無法就何人開挖坑洞之事，為何必要
      之證明。審酌上開各情，本院認無傳喚上開證人之必要，
      併此敘明。
四、綜上理由，本案被告之上訴為無理由，應予駁回。
五、據上論斷，應依刑事訴訟法第三百七十三條、第三百六十八
    條，判決如主文。
本案經檢察官甲○到庭執行職務。
中    華    民    國    97    年    1     月    23    日
            刑事第三庭  審判長法  官  王  增  瑜
                              法  官  梁  堯  銘
                              法  官  廖  柏  基
上列正本證明與原本無異。
不得上訴。
                              書記官  王  麗  英
中    華    民    國    97    年    1     月    23    日


司法院資訊處製作；財團法人民間司法改革基金會備份。
